---
title: "ME315 - Lab 03"
author: "Maria Luiza dos Santos de Queiroz - RA: 183314"
format: pdf
editor: visual
---

# Dados relacionais e operações do tipo *join*

1.  Importe, utilizando o pacote `readr`, cada um dos três arquivos disponíveis. Os objetos resultantes devem ser chamados `flights`, `airlines` e `airports`.

    - Para o arquivo de aeroportos, importe apenas as colunas `IATA_CODE`, `CITY`, `STATE`, `LATITUDE`, `LONGITUDE`;
    - Para o arquivo de vôos:
      a.  Importe apenas as colunas `DESTINATION_AIRPORT` e `ARRIVAL_DELAY`;

      b.  Leia apenas 1 milhão de linhas por vez;

      c.  Remova vôos em que o aeroporto de destino comece com a letra 1;

      d.  Remova registros em que existam pelo menos uma coluna faltante;

    ```{r, message=FALSE}
    library(readr)
    library(dplyr)

    ############################################################

    airlines <- read_csv('airlines.csv')

    ############################################################

    airports <- read_csv('airports.csv',
    col_selec = c('IATA_CODE', 'CITY', 'STATE', 
    'LATITUDE', 'LONGITUDE'))

    ############################################################

    getStats <- function(input, pos){
      input %>%
        filter(substr(DESTINATION_AIRPORT, 1, 1) != "1") %>%
        na.omit() %>%
        group_by(DESTINATION_AIRPORT) %>%
        summarise(
          atrasos = sum(ARRIVAL_DELAY),
          voos = n(),
          .groups = "drop"
        )
      }

    flights <- read_csv_chunked(
      'flights.csv',
      callback = DataFrameCallback$new(getStats),
      chunk_size = 1000000,
      col_types  = cols_only(
        DESTINATION_AIRPORT = col_character(),
        ARRIVAL_DELAY = col_double()
        )
      )
    ```

    e.  Determine, para cada parte do arquivo, as estatísticas suficientes para a determinação do atraso médio por aeroporto de destino;

    f.  Ao finalizar a leitura do arquivo, combine as estatísticas suficientes de modo a produzir a média de atraso por aeroporto.

    ```{r}
    media_atraso <- flights %>%
      group_by(DESTINATION_AIRPORT) %>%
      summarise(
        atrasos_totais = sum(atrasos),
        voos_totais = sum(voos)
      ) %>%
      mutate(atraso_medio = atrasos_totais/voos_totais)
    media_atraso
    ```

2.  Selecione a operação apropriada *join* para incluir, na tabela `flights`, as colunas `CITY` e `STATE` do objeto `airports`. Para executar esta tarefa:

    a.  Identifique a coluna que é a chave na tabela `flights`;

    b.  Identifique a coluna que é a chave na tabela `airports`;

    c.  Quais são os aeroportos que estão listados em `flights`, mas estão ausentes em `airports`?

    ```{r}
    flights %>%
      anti_join(airports, 
                by = c("DESTINATION_AIRPORT" = "IATA_CODE"))

    #Todos os aeroportos presentes em `flights` estão presentes em `airports`.
    ```

    d.  Apresente o comando que combine ambas as tabelas, indicando explicitamente as chaves;

    e.  Armazene a tabela resultante no objeto `flights`.

    ```{r}
    #coluna DESTINATION_AIRPORT em flights conecta-se com IATA_CODE em airports

    flightss <- flights %>%
      left_join(airports,
        by = c("DESTINATION_AIRPORT" = "IATA_CODE")) %>%
      select(DESTINATION_AIRPORT, CITY, STATE)
    flightss
    ```

3.  Quantos aeroportos cada estado possui? Apresente uma tabela ordenada de forma decrescente (no número de aeroportos).

    ```{r}
    airports %>% group_by(STATE) %>% 
      summarise(quantia_aeroportos = n()) %>% 
      arrange(desc(quantia_aeroportos))
    ```

4.  Apresente um mapa representando todos os atrasos observados por aeroporto.

    a.  Carregue o pacote `leaflet`;

    b.  Combine os comandos `leaflet`, `addTiles` e `addMarkers` para a criação de um mapa básico;

    c.  Armazene o grafico em b) numa variável chamada `this`;

    d.  Adicione as duas linhas abaixo após a criação da variável `this` (apenas se você estiver usando Jupyter):

    ```{r, warning=FALSE, message=FALSE}
    library(leaflet)

    mapa <- flights %>%
      mutate(atraso_medio = atrasos/voos) %>%
      left_join(
        airports,
        by = c("DESTINATION_AIRPORT" = "IATA_CODE")
      ) %>%
      filter(!is.na(LATITUDE), !is.na(LONGITUDE))  

    this <- leaflet(mapa) %>%
      addTiles() %>%
      addMarkers(
        lng = ~LONGITUDE,
        lat = ~LATITUDE,
        popup = ~paste0(
          DESTINATION_AIRPORT, " - ", CITY, "/", STATE,
          "<br>Atraso médio: ", round(atraso_medio, 1), " min"
        )
      )
    ```

    ```{r, warning=FALSE, message=FALSE}
    library(htmlwidgets)
    library(webshot2)

    saveWidget(this, "mapa_temp.html", 
               selfcontained = TRUE)
    webshot2::webshot("mapa_temp.html", file = "mapa.png", 
                      vwidth = 900, vheight = 600)
    ```


```{r}
Sys.setenv(TZ = "America/Sao_Paulo")
Sys.time()
```
