---
title: "ME315 - Lista 3"
author: "Maria Luiza dos Santos de Queiroz - RA: 183314"
format: pdf
editor: visual
---

## Conexão R \>\>\> SQLite

```{r}
library(DBI)
library(RSQLite)

con <- dbConnect(SQLite(), "me315.sqlite")
```

# Hands-On: DISTINCT, AND-OR-NOT

1.  Exiba os valores de `STATE` e `FEE` da tabela `PRESERVE` mas sem duplicados.

    ```{sql connection=con}
    SELECT DISTINCT STATE, FEE FROM PRESERVE
    ```

2.  Exiba todos os valores de `DNO` na tabela `EMPLOYEE`. Não exiba valores duplicados.

    ```{sql connection=con}
    SELECT DISTINCT DNO FROM EMPLOYEE
    ```

3.  Execute as QUERYS a seguir. Examine as tabelas resultantes e faça as observações relevantes.

- `SELECT DNO, SALARY FROM EMPLOYEE`

- `SELECT DISTINCT DNO, SALARY FROM EMPLOYEE`

- `SELECT DISTINCT DNO, SALARY FROM EMPLOYEE ORDER BY DNO, SALARY`

  ```{sql connection=con}
    SELECT DNO, SALARY FROM EMPLOYEE
  ```

  ```{sql connection=con}
    SELECT DISTINCT DNO, SALARY FROM EMPLOYEE
  ```

  ```{sql connection=con}
    SELECT DISTINCT DNO, SALARY FROM EMPLOYEE 
    ORDER BY DNO, SALARY
  ```

Observamos que não existem duplicatas e apenas duas pessoas ganham o mesmo salário.

4.  Exiba todas as informações sobre qualquer reserva natural em Montana que seja menor que 1.000 acres.

    ```{sql connection=con}
    SELECT * FROM PRESERVE
    WHERE STATE = 'MT' AND ACRES < 1000
    ```

5.  Exiba todas as informações sobre qualquer reserva natural cujo valor de ACRES esteja entre 1200 e 15000, inclusive.

    ```{sql connection=con}
    SELECT * FROM PRESERVE
    WHERE ACRES >= 1200 AND ACRES <= 15000
    ```

6.  Exiba todas as informações sobre qualquer reserva natural localizada em Montana que não possua taxa de entrada e seja maior que 10.000 acres.

    ```{sql connection=con}
    SELECT * FROM PRESERVE
    WHERE STATE = 'MT' AND FEE = 0 AND ACRES > 10000
    ```

7.  Exiba todas as informações sobre as reservas naturais localizadas em Montana ou Massachusetts.

    ```{sql connection=con}
    SELECT * FROM PRESERVE
    WHERE STATE = 'MT' OR STATE = 'MA'
    ```

8.  Exiba todas as informações sobre qualquer reserva natural localizada em Montana ou qualquer reserva que seja menor que 1.000 acres.

    ```{sql connection=con}
    SELECT * FROM PRESERVE
    WHERE STATE = 'MT' OR ACRES < 1000
    ```

9.  Exiba o número e o nome de qualquer reserva natural que possua taxa de entrada que não seja igual a zero.

    ```{sql connection=con}
    SELECT PNO, PNAME FROM PRESERVE
    WHERE NOT FEE = 0
    ```

10. Exiba o número e o nome das reservas naturais que não possuem taxa de entrada de US\$ 3,00 e não possuem taxa de US\$ 10,00.

    ```{sql connection=con}
    SELECT PNO, PNAME FROM PRESERVE
    WHERE NOT FEE = 3 AND NOT FEE = 10
    ```

11. Exiba todas as informações sobre qualquer reserva natural localizada no Arizona que não possua taxa de entrada, ou qualquer reserva que seja menor que 100 acres (independentemente de seus valores de `STATE` e `FEE`).

    ```{sql connection=con}
    SELECT * FROM PRESERVE
    WHERE (STATE = 'AZ' AND FEE = 0) OR ACRES < 100
    ```

12. Exiba todas as informações sobre qualquer reserva natural que seja menor que 1.000 acres e tenha taxa de entrada de zero dólares ou esteja localizada no Arizona.

    ```{sql connection=con}
    SELECT * FROM PRESERVE
    WHERE (ACRES < 1000 AND FEE = 0) OR STATE = 'AZ'
    ```

13. Selecione todas as informações sobre qualquer reserva natural com taxa de entrada que não seja maior que zero, ou qualquer outra reserva, independentemente de sua taxa, que esteja localizada em Montana e seja maior que 1.000 acres.

    ```{sql connection=con}
    SELECT * FROM PRESERVE
    WHERE NOT FEE > 0 OR (STATE = 'MT' AND ACRES > 1000)
    ```

14. Exiba todas as informações sobre todas as reservas naturais, exceto aquelas reservas de Montana sem taxa de entrada.

    ```{sql connection=con}
    SELECT * FROM PRESERVE
    WHERE NOT (STATE = 'MT' AND FEE = 0)
    ```

15. As seguintes cláusulas WHERE são logicamente equivalentes?

- `WHERE STATE = 'MA' AND (ACRES > 1000 OR FEE = 0.0)`

- `WHERE (STATE = 'MA' AND ACRES > 1000) OR (STATE = 'MA' AND FEE = 0.0)`

  ```{sql connection=con}
  SELECT * FROM PRESERVE
  WHERE STATE = 'MA' AND (ACRES > 1000 OR FEE = 0.0)
  ```

  ```{sql connection=con}
  SELECT * FROM PRESERVE
  WHERE (STATE = 'MA' AND ACRES > 1000) OR (STATE = 'MA' AND FEE = 0.0)
  ```

Sim, as cláusulas são logicamente equivalentes.

16. As seguintes cláusulas WHERE são logicamente equivalentes?

- `WHERE STATE = 'MA' OR (ACRES > 1000 AND FEE = 0.0)`

- `WHERE (STATE = 'MA' OR ACRES > 1000) AND (STATE = 'MA' OR FEE = 0.0)`

  ```{sql connection=con}
  SELECT * FROM PRESERVE
  WHERE STATE = 'MA' OR (ACRES > 1000 AND FEE = 0.0) 
  ```

  ```{sql connection=con}
  SELECT * FROM PRESERVE
  WHERE (STATE = 'MA' OR ACRES > 1000) AND (STATE = 'MA' OR FEE = 0.0)
  ```

Sim, as cláusulas são logicamente equivalentes.

17. As seguintes cláusulas WHERE são logicamente equivalentes?

- `WHERE NOT (ACRES < 50 AND STATE = 'MA')`

- `WHERE NOT ACRES < 50 AND NOT STATE = 'MA'`

- `WHERE ACRES >= 50 OR STATE <> 'MA'`

  ```{sql connection=con}
  SELECT * FROM PRESERVE
  WHERE NOT (ACRES < 50 AND STATE = 'MA') 
  ```

  ```{sql connection=con}
  SELECT * FROM PRESERVE
  WHERE NOT ACRES < 50 AND NOT STATE = 'MA' 
  ```

  ```{sql connection=con}
  SELECT * FROM PRESERVE
  WHERE ACRES >= 50 OR STATE <> 'MA'
  ```

As cláusulas não são equivalente, pois no primeiro `WHERE` estamos removendo as reservas do estado `MA` com menos de 50 acres, no segundo `WHERE` removemos qualquer reserva abaixo de 50 acres e qualquer reserva do estado de MA e no terceiro `WHERE` ou selecionamos reservas de tamanho maior ou igual a 50 ou selecionamos reservas de estados diferentes de `MA`.

18. As seguintes cláusulas WHERE são logicamente equivalentes?

- `WHERE NOT (ACRES < 50 OR STATE = 'MA')`

- `WHERE NOT ACRES < 50 OR NOT STATE = 'MA'`

- `WHERE NOT ACRES < 50 AND NOT STATE = 'MA'`

  ```{sql connection=con}
  SELECT * FROM PRESERVE
  WHERE NOT (ACRES < 50 OR STATE = 'MA') 
  ```

  ```{sql connection=con}
  SELECT * FROM PRESERVE
  WHERE NOT ACRES < 50 OR NOT STATE = 'MA' 
  ```

  ```{sql connection=con}
  SELECT * FROM PRESERVE
  WHERE NOT ACRES < 50 AND NOT STATE = 'MA'
  ```

Primeiro e terceiro `WHERE` são equivalentes, pois tiram as reservas com menos de 50 acres e as do estado `MA`, enquanto o segundo `WHERE` seleciona as reservas com mais de 50 acres ou as reservas de estados diferentes do `MA`.

```{r}
Sys.setenv(TZ = "America/Sao_Paulo")
Sys.time()
```
