---
title: "ME315 - Lab 06"
author: "Maria Luiza dos Santos de Queiroz - RA: 183314"
format: pdf
editor: visual
---

## SQLite

1.  Baixe o arquivo `disco.db` e armazene na variável `path` o caminho completo (pasta) na qual o arquivo foi gravado. Utilize o comando `file.path()` para combinar a variável `path` com o nome do arquivo (`disco.db`) e obter o nome do arquivo com seu respectivo caminho. Armazene este resultado na variável `fname`.

    ```{r}
    path <- "/cloud/project"
    fname <- file.path(path, "disco.db")
    fname
    ```

2.  Utilizando o pacote `RSQLite`, conecte-se ao arquivo de banco de dados. Armazene a conexão na variável `conn`.

    ```{r}
    library(DBI)
    library(RSQLite)

    conn <- dbConnect(SQLite(), fname)
    ```

3.  Liste as tabelas existentes no banco de dados.

    ```{r}
    dbListTables(conn)
    ```

4.  Identifique os nomes de todas as colunas existentes na tabela `customers`.

    ```{r}
    dbListFields(conn, "customers")
    ```

5.  Utilizando **apenas** `SQLite`, com o apoio do comando `dbGetQuery`, identifique quantos clientes estão atualmente cadastrados neste banco de dados.

    ```{r}
    dbGetQuery(conn, "
               SELECT COUNT(CustomerId) AS TOTAL_CLIENTES FROM customers
               ")
    ```

6.  Utilizando **apenas** `SQLite`, identifique o número de países diferentes em que moram os clientes encontrados acima.

    ```{r}
    dbGetQuery(conn, "
               SELECT COUNT(DISTINCT(Country)) AS TOTAL_PAISES FROM customers
               ")
    ```

7.  Utilizando **apenas** `SQLite`, quantos clientes existem por país? A tabela resultante deve conter o nome do país e a respectiva contagem, além de ser ordenada de maneira decrescente pela referida contagem.

    ```{r}
    dbGetQuery(conn, "
               SELECT COUNTRY, COUNT(CUSTOMERID) AS QUANTIDADE FROM CUSTOMERS
               GROUP BY COUNTRY
               ORDER BY QUANTIDADE DESC
               ")
    ```

8.  Quais são os 5 países com mais clientes registrados? Use apenas `SQLite`.

    ```{r}
    dbGetQuery(conn, "
               SELECT COUNTRY, COUNT(CUSTOMERID) AS QUANTIDADE FROM CUSTOMERS
               GROUP BY COUNTRY
               ORDER BY QUANTIDADE DESC
               ")[1:5,]
    ```

9.  Quais são os países registrados que possuem apenas 6 letras no nome?

    ```{r}
    dbGetQuery(conn, "
               SELECT DISTINCT(COUNTRY) FROM CUSTOMERS
               WHERE COUNTRY LIKE '______'
               ")
    ```

10. Quais foram as músicas compradas por clientes brasileiros?

    ```{r}
    musicas <- dbGetQuery(conn, "
      SELECT DISTINCT tracks.Name AS Musica FROM customers
      INNER JOIN invoices ON customers.CustomerId = invoices.CustomerId
      INNER JOIN invoice_items ON invoices.InvoiceId = invoice_items.InvoiceId
      INNER JOIN tracks ON invoice_items.TrackId = tracks.TrackId
      WHERE customers.Country = 'Brazil'
      ")
    head(musicas)
    ```

11. Desconecte do banco de dados.

    ```{r}
    dbDisconnect(conn)
    ```

```{r}
Sys.setenv(TZ = "America/Sao_Paulo")
Sys.time()
```
